最　高　行　政　法　院　裁　定
　　　　　　　　　　　　　94年度裁字第00982號
聲　請　人　甲○○
上列聲請人因與相對人財政部臺灣省北區國稅局間綜合所得稅事
件，聲請人對中華民國93年10月14日本院93年度裁字第1289號裁
定，聲請再審。關於違反行政訴訟法第273條第1項第1款事由部
分，本院裁定如下：
　　主  文
再審之聲請駁回。
再審訴訟費用由聲請人負擔。
　　理  由
一、按當事人對於本院所為裁定聲請再審，必須原裁定具有行政
    訴訟法第283條準用同法第273條第1項所列各款情形之一者
    或第2項之規定，始得為之。而第273條第1項第1款規定：「
    適用法規顯有錯誤者」，係指原裁定所適用之法規與該案應
    適用之現行法規相違背或與解釋、判例有所牴觸者而言，至
    於法律上見解之歧異，再審原告對之縱有爭執，要難謂為適
    用法規顯有錯誤，而據為再審理由。
二、本件聲請再審意旨略謂：聲請人提起上訴，主張身心障礙者
    保護法第46條第2項，業已完成立法，可適用於本案，鈞院
    93年度裁字第1289號裁定（以下簡稱原裁定）卻未見說明，
    剝奪身心障礙者，或其扶養者應享權益。聲請人亦提及財政
    部亦打算修正所得稅法第17條第1項第4目之規定，亦未見原
    裁定陳明不足採之理由，原裁定適用法律顯有錯誤云云。為
    此，爰依行政訴訟法第273條第1項第1款規定，對原裁定聲
    請再審。
三、經查，本院原裁定維持臺北高等行政法院91年度簡字第580
    號判決，駁回聲請人之上訴，無非以：聲請人上訴意旨，均
    屬指摘原審取捨證據認定事實之問題，並無所涉及之法律見
    解，具有原則上之重要情事，不應許可上訴為由，予以駁回
    上訴。查對於適用簡易程序之裁判提起上訴或抗告，須經本
    院許可，且該許可以訴訟事件所涉及之法律見解具有原則性
    者為限，行政訴訟法第235條定有明文。所謂訴訟事件涉及
    之法律見解具有原則性，係指該事件所涉及之法律問題意義
    重大，而有加以闡釋之必要情形而言。本件聲請人上訴理由
    雖提及身心障礙者保護法第46條第2項規定內容；以及陳明
    所得稅法第17條規定明顯違反租稅公平正義原則等情，無非
    聲請人主觀法律見解，本院原裁定認非涉及法律見解具有原
    則性為由，否准許可上訴，適用法律並無錯誤，聲請人仍執
    前詞，聲請再審，難認為有理由，應予駁回。
據上論結，本件再審之聲請為無理由，爰依行政訴訟法第283條
、第278條第2項、民事訴訟法第95條、第78條，裁定如主文。
中    華    民    國    94    年    5     月   27     日
                  第三庭審判長法  官　廖　政　雄
                              法  官　林　清　祥
                              法  官　鍾　耀　光
                              法  官　姜　仁　脩
                              法  官  胡　國　棟
以  上  正  本  證  明  與  原  本  無  異
中    華    民    國    94    年    5    月    30     日
　　　　　　　　　　　　　　　書記官　莊　俊　亨
